【裁判字號】    92,毒抗,72
【裁判日期】    920430
【裁判案由】    聲請強制戒治
【裁判全文】
臺灣高等法院高雄分院刑事裁定                   九十二年度毒抗字第七十二號
    抗告人
    即被告    甲○○
右列抗告人因毒品危害防制條例案件，不服臺灣高雄地方法院中華民國九十二年三月
廿七日裁定（九十二年度毒聲字第一七九六號），提起抗告，本院裁定如左：
      主      文
抗告駁回。
      理      由
一、原裁定以：被告甲○○前因施用第二級毒品安非他命案件，先後二次經本院送觀
    察、勒戒後，認無繼續施用毒品之傾向，而經臺灣高雄地方法院檢察署檢察官以
    九十一年度毒偵字第一九一一號、九十一年度偵字第一一二七○號為不起訴處分
    ，並確定在案。詎被告竟不知悔改，又於九十一年十一月十四日十五時五十分許
    回溯二十四小時內某時（不含公權力拘束時間），在不詳地施用第二級毒品安非
    他命一次，為警於九十一年十一月十四日十五時五十分許，通知其接受列管毒品
    人口採尿送驗而查獲，爰依毒品防制條例第二十條第三項但書之規定裁定令入戒
    治處所施以強制戒治等語。
二、抗告意旨略以：抗告人甲○○現已戒除毒癮，又抗告人甲○○經檢察官指示於九
    十二年三月八日前往前鎮分局採尿送驗，已無毒品反應。又依据毒品危害防制條
    例第二十條第三項規定（即前項規定為不起訴處分），或不仃審理之裁定後五年
    內再犯第十條之罪，經觀察勒戒認有繼續施用毒品之傾向或三犯者不適用前項規
    定，抗告人係第二次犯行，並非第三次犯行，應免予強制戒治云云。
三、本院查：抗告人甲○○前因施用第二級毒品安非他命案件，先後二次經本院送觀
    察、勒戒後，認無繼續施用毒品之傾向，而經臺灣高雄地方法院檢察署檢察官以
    九十一年度毒偵字第一九一一號、九十一年度偵字第一一二七○號為不起訴處分
    ，並確定在案。詎被告竟不知悔改，又於九十一年十一月十四日十五時五十分許
    回溯二十四小時內某時，在不詳地施用第二級毒品安非他命一次，為警於九十一
    年十一月十四日十五時五十分許，通知其接受列管毒品人口採尿送驗而查獲，抗
    告人之尿液經檢驗呈第二級毒品甲基安他命之陽性反應，此有臺灣檢驗科技股份
    有限公司檢驗報告單一份在卷可稽，其前曾二次施用毒品經觀察勒戒無繼續施用
    毒品傾向而經檢察官為不起訴處分，並有刑案資料查註錄表附卷足憑，是抗告人
    甲○○係三犯施用毒品，原審爰依毒品防制條例第二十條第三項但書之規定，裁
    定強制戒治一年，核無不合，本件抗告為無理由，應予駁回。
據上論結，應依刑事訴訟法第四百十二條，裁定如主文。
中      華      民      國    九十二    年      四      月     三十     日
                              臺灣高等法院高雄分院刑事第九庭
                                  審判長法官  張明松
                                        法官  任森銓
        法官  張盛喜
右正本證明與原本無異。
不得再抗告。
                                  法院書記官  楊茱宜
中      華      民      國    九十二     年      五      月      一     日


司法院資訊處製作；財團法人民間司法改革基金會備份。
